【裁判字號】    91,交聲,335
【裁判日期】    920107
【裁判案由】    聲明異議
【裁判全文】
臺灣臺南地方法院交通事件裁定                    九十一年度交聲字第三三五號
    移送機關  交通部公路局嘉義區監理所新營監理站
    受處分人
    即異議人  甲○○
右列受處分人因違反道路交通管理處罰條例案件，對於交通部公路局嘉義區監理所新
營監理站民國九十一年八月十六日所為之裁決處分（處分案號：新監裁違字第駕裁七
三─Ｓ00000000號），聲明異議，本院裁定如左：
    主  文
原處分撤銷。
甲○○不罰。
    理  由
一、本件原處分意旨略以：受處分人即異議人甲○○所有之車牌號碼ＯＲＷ—７９２
    號重型機車，於民國九十一年六月十八日二十二時二十分許，由不詳騎士駕駛，
    途經台南市○○路與中華東路口時，因騎機車闖紅燈及不服稽查取締，而經台南
    市警察局第一分局警備隊警員逕行開單舉發，移送機關即交通部公路局嘉義區監
    理所新營監理站，復以違規事實明確，乃依道路交通管理處罰條例第五十三條第
    一項、第六十條第一項及第六十三條第一項第三款之規定，裁處異議人罰鍰共計
    新台幣四千八百元並記違規點數四點等語。
二、受處分人即異議人甲○○則辯稱：本件遭開單舉發之機車，雖為其所有，但係供
    其平日上班使用，而舉發單所載之違規時間並非其上班時間，當時該輛機車一直
    停放在自宅台南縣永康市○○○路二六六巷十七號六樓之三地下停車場內，而其
    本人當時也正在家中與同學王嘉年、楊瑞麟等人討論功課並未外出騎用，亦未借
    給他人使用，況舉發當時已時值深夜時分，可能係員警看錯車牌所致，是異議人
    所有之機車，並無於前揭時間在台南市○○路與中華東路口違規闖紅燈之事實等
    語。
三、經查，本件受處分人即異議人甲○○所有之前述機車，於九十一年六月十八日晚
    間十九時許起至二十三時許止，均停放在異議人之台南縣永康市○○○路二六六
    巷十七號六樓之三住家之地下停車場內，且該時段異議人正與友人在家討論功課
    ，並未騎乘該輛機車外出等情，不僅業據異議人供明在卷可按，且經證人楊瑞麟
    到庭陳證：「（問：你是否認識異議人？）認識，我們原是同事，而且我們是長
    榮管理學院夜間部同學」、「（問：九十一年六月十八日當日晚上是否有至異議
    人家中？）有，時間大約晚上七點多到十一點許」、「（問：當日你們在該處做
    何事情？）當時我在該處和異議人及王嘉年和黃寶秀等同學一起討論功課」、「
    （問：在上開時段內異議人有無騎車外出？）沒有」、「（問：為何對當日情形
    記憶清楚？）因為六月十八日當天是星期二，在該日一個禮拜之前老師有告知說
    當天因為晚上一、二節有事不上課，我們也有要求老師十八日三、四兩節的課也
    不要上，因為我是班代，所以我對有無上課日期記得清楚，所以當日我就與同學
    在異議人家中共同討論醫療行銷與醫療事務的課程報告」等語明確（見本院九十
    一年十月十五日訊問筆錄），核與另一證人王嘉年到庭結證：「（問：你是否認
    識異議人？）認識，我們是同事，而且我們是長榮管理學院夜間部同學」、「（
    問：九十一年六月十八日當日晚上是否有至異議人家中？）有，時間大約晚上七
    點半多到十一點許」、「（問：當日你們在該處做何事情？）當時我在該處和異
    議人及楊瑞麟和黃寶秀等同學一起討論醫療行銷和醫療事務的功課」、「（問：
    在上開時段內異議人有無騎車外出？）沒有」、「（問：為何對當日情形記憶清
    楚？）因為六月十八日當天不用上課而且在該處有討論上開功課所以回想起來比
    較清楚」等語（見本院前開同日訊問筆錄）之情節相符，顯見異議人辯稱該輛機
    車並無於九十一年六月十八日二十二時二十分許騎至台南市○○路與中華東路口
    ，並於該地點有闖紅燈及不服稽查取締之情形等語，確屬信而有徵，尚堪採信。
四、而本件車牌號碼ＯＲＷ—７９２號重型機車，於九十一年六月十八日二十二時二
    十分九許，有由不詳騎士駕駛，在台南市○○路與中華東路口，闖紅燈及不服稽
    查取締之違規行為，除僅有台南市警察局南市警交字第Ｓ00000000號舉
    發違反道路交通管理事件通知單一紙在卷可查外，並無其他證明可為佐參，則如
    前述，受處分人即異議人甲○○所有之上開機車未於案載違規日期，經人在台南
    市○○路與中華東路口騎用等情，既據異議人提出人證以實其說，則執勤員警所
    查獲之違規事實，可能係因錯看、誤載，或該實際違規機車之車牌，曾有偽造、
    變造等情形所致，故尚難依此即遽認本件異議人之機車，確曾經人騎用，而於案
    載違規日期有前述違規之行為，併此敘明。
五、綜上所述，本件受處分人即異議人甲○○所有之車牌號碼ＯＲＷ—７９２號機車
    ，於九十一年六月十八日二十二時二十分該案載違規時點，確係停放在其前揭自
    宅地下停車場內，且未另有經他人駕駛，而有出現在台南市○○路與中華東路口
    之事實，既如前述，則異議人於右述時、地，並無上開原處分意旨所稱之違規情
    形，應可認定。從而，本件異議人之異議，經核為有理由，原處分予以裁罰，於
    法即有未合，應由本院裁定將原處分撤銷，另為異議人不罰之諭知，以資適法。
六、據上論斷，應依道路交通案件處理辦法第二十條前段，裁定如主文。
中      華      民      國      九十二      年      一      月    七    日
      臺灣臺南地方法院交通法庭
                                      法  官  張  瑛  宗
右正本證明與原本無異
如不服本裁定應於送達後五日內向本院提出抗告狀
                                      書記官  陳  志  德
中      華      民      國      九十二      年      一      月    九    日


司法院資訊處製作；財團法人民間司法改革基金會備份。
